LEANDRO CESAR

Tech lead & Backend developer

CONTATO

ENDEREÇO

Rua Salvador Silva Marques 37120-000, Paraguaçu, MG

TELEFONE

(35) 99964-1047

E-MAIL

ccleandroc@gmail.com

DATA DE NASCIMENTO

15/08/1997

LINKS

linktr.ee/leandcesar

leandcesar.github.io/me

HABILIDADES

Cloud Compute (AWS)

Docker & Compose

Git & Github & Actions

GraphQL API (Graphene)

Python

REST API (Flaks & FastAPI)

Banco de dados (SQL & NoSQL)

RESUMO

Engenheiro de Controle e Automação pela UNIFEI, com sólida formação em **desenvolvimento backend**. Apaixonado por tecnologia, experiente em várias linguagens e especializado em **Python**. Trabalhou com **APIs REST**, chatbots, banco de dados, serviços da **AWS** e mais!

EXPERIÊNCIA PROFISSIONAL

Tech lead, Cloudia

Remoto

Jan 2022 - Presente

- Liderei uma equipe de 5 desenvolvedores.
- Exerci a função de Product Owner do projeto.
- Desenvolvi chatbots no Whatsapp, Facebook e Instagram (via Meta) integrados a diversas APIs de agendamento.
- Reduzi em 22% os custos com serviços da AWS, otimizando a utilização de recursos do AWS RDS, AWS ECS e AWS Lambda.
- Otimizei o deploy do projeto, melhorando o Dockerfile e o CI/CD (GitHub Action), reduzindo em 45% o tempo necessário.
- Incremento de 31% na cobertura de testes (Pytest) e aplicações de hooks via pre-commit, mypy, black, design patters, e outros.

Backend developer, Cloudia

Remoto

Jan 2021 — Dez 2021

Consultor aprendiz, BASF

Guaratinguetá, SP

Ago 2019 — Dez 2019

Consultor aprendiz, Ball

Extrema, MG

Mar 2019 - Jul 2019

FORMAÇÃO

Engenharia de Controle e Automação, Universidade Federal de Itajubá

Itajubá, MG

2016 - 2020